臺灣臺中地方法院刑事判決　　　　　　100年度交訴緝字第9號
公　訴　人　臺灣臺中地方法院檢察署檢察官
被　　　告　孫哲
上列被告因肇事逃逸罪案件，經檢察官提起公訴（99年度撤緩偵
字第351號），本院判決如下：
    主    文
孫哲犯肇事致人傷害逃逸罪，累犯，處有期徒刑柒月。
    犯罪事實及理由
一、孫哲前因傷害案件，經判處有期徒刑5月確定，於民國97年9
    月23日執行完畢，仍不知悔改，於99年2 月12日13時27分許
    ，騎乘503- BXM號重型機車，沿臺中市○○路由西往東方向
    行駛，並行駛在禁行機車之快車道上，途經民權路187 號前
    ，與劉月萍所騎乘由民權路185號前橫越民權路往民權路248
    方向行駛之751- BXP號重型機車發生碰撞，劉月萍因此人車
    倒地，受有雙膝及右腕挫傷、右手擦傷之傷害（過失傷害部
    分，未據告訴）。詎孫哲明知已肇事致人受傷後，竟基於肇
    事逃逸之犯意，未下車查看逕行騎車離開現場。嗣經警方據
    報前往現場處理，而循線查獲上情。
二、按現行刑事訴訟法為保障被告之反對詰問權，排除具有虛偽
    危險性之傳聞證據，以求實體真實之發見，於該法第159 條
    第1 項明定被告以外之人於審判外之言詞或書面陳述，除法
    律有規定者外，不得作為證據。而刑事訴訟法第159條之1至
    159條之4有傳聞法則之例外規定，且被告以外之人於審判外
    之陳述，雖不符前4 條之規定，而經當事人於審判程序同意
    作為證據，法院審酌該言詞陳述或書面陳述作成時之情況，
    認為適當者，亦得為證據；當事人、代理人或辯護人於法院
    調查證據時，知有第159條第1項不得為證據之情形，而未於
    言詞辯論終結前聲明異議者，視為有前項之同意，刑事訴訟
    法第159條之5定有明文。本件檢察官、被告並未就被告以外
    之人於審判外之陳述有所爭執，且迄於言詞辯論終結前，均
    未主張有刑事訴訟法第159條第1項不得為證據之情形，是應
    認已同意作為證據，且經本院審酌後，認無不適當之情形，
    應認均有證據能力，合先敘明。
三、訊據被告孫哲固坦承於上開時、地與告訴人劉月萍發生碰撞
    ，致告訴人人車倒地而受傷之事實，惟矢口否認有何肇事逃
    逸之犯行，辯稱：伊是被撞的，伊見對方可以自行爬起來，
    認為對方沒事，且伊有事情要辦才先離開，並非肇事逃逸云
    云。經查：
  (一)被告與告訴人分別駕駛機車於上開時、地發生碰撞，告訴人
    因此受有雙膝及右腕挫傷、右手擦傷之傷害一節，業經證人
    即告訴人劉月萍於偵訊時結證明確，復有道路交通事故現場
    圖、道路交通事故調查報告表(一)、(二)、交通事故現場及車損
    照片與診斷證明書等在卷可稽，並據被告供承不諱，堪信為
    真實。
  (二)按刑法第185條之4所規定之肇事逃逸罪，其立法理由，係為
    維護交通安全，加強救護，減少被害人之死傷，促使駕駛人
    於肇事後，能對被害人即時救護，從而，駕駛人於主觀上對
    其駕駛動力交通工具肇事致人死傷，已有認識，客觀上並有
    擅自離開肇事現場之行為，即與該罪之構成要件相符。而被
    告與告訴人發生車禍後，見告訴人人車倒地，並未下車上前
    查看，逕自騎機車離去等情，已詳如前述，是被告主觀上對
    其駕駛動力交通工具肇事致告訴人受傷之事實，已有認識，
    在未下車查看確認告訴人之傷勢無礙，且無須救護之情形下
    ，即逕自騎車離開車禍現場，其肇事逃逸之犯行，洵堪認定
    。
  (三)綜上所述，被告上開所為之辯解，顯係事後圖卸之詞，不足
    採信，本件事證明確，被告犯行堪以認定。至被告雖請求勘
    驗車禍現場之監視錄影光碟，因本件事證已明，並無必要，
    併此敘明。
四、核被告所為，係犯刑法第185條之4之肇事逃逸罪。被告前因
    傷害案件，經判處有期徒刑5月確定，於97年9月23日執行完
    畢，有臺灣高等法院被告前案紀錄表在卷可稽，其於有期徒
    刑執行完畢後，5 年內故意再犯有期徒刑以上刑之本罪，為
    累犯，應依法加重其刑。爰審酌被告前有傷害、詐欺、酒後
    駕車、妨害公務等不法素行，有上開前案紀錄表在卷可憑，
    係受有大學畢業教育程度（參警詢筆錄）之年輕人，犯後一
    再飾詞圖卸，惟犯罪所生之危害不大，事後業與告訴人達成
    和解（有和解書影本附卷可按），告訴人並當庭表示願意原
    諒被告等一切情形，量處如主文所示之刑。
五、依刑事訴訟法第299條第1項前段，刑法第185條之4、第47條
    第1項，判決如主文。
本案經檢察官張良旭到庭執行職務
中    華    民    國   100    年    9     月    1     日
                  刑事第十一庭  審判長法  官  林慧英
                                      法  官  廖純卿
                                      法  官  林學晴
以上正本證明與原本無異。
如不服本判決應於收受判決後10日內向本院提出上訴書狀，並應
敘述具體理由；其未敘述上訴理由者，應於上訴期間屆滿後20日
內向本院補提理由書（均須按他造當事人之人數附繕本）「切勿
逕送上級法院」。
                                      書記官  陳玲誼
中    華    民    國   100    年    9     月    1     日
附錄論罪科刑法條
刑法第185條之4
駕駛動力交通工具肇事，致人死傷而逃逸者，處6月以上5年以下
有期徒刑。